臺灣高雄地方法院民事裁定             100年度小上字第79號
上  訴  人  許嘉萸
被上訴人    華南商業銀行股份有限公司
法定代理人  王濬智
上列當事人間請求清償借款事件，上訴人對於民國100 年5 月6
日本院鳳山簡易庭100 年度鳳小字第188 號第一審判決提起上訴
，本院裁定如下：
    主    文
上訴駁回。
第二審訴訟費用新臺幣壹仟伍佰元由上訴人負擔。
    理    由
一、按對於小額程序第一審判決之上訴，非以其違背法令為理由
    ，不得為之；又上訴狀內應記載上訴理由，表明下列各款事
    項：(一)原判決所違背之法令及其具體內容、(二)依訴訟資料可
    認為原判決有違背法令之具體事實，民事訴訟法第436 條之
    24第2 項、第436 條之25分別定有明文。所謂判決違背法令
    ，乃指判決不適用法規或適用不當，為同法第468 條所明定
    ，此亦為小額事件之上訴程序所準用（民事訴訟法第436 條
    之32第2 項參照）。故對小額訴訟程序之第一審判決提起上
    訴時，其上訴狀或理由書應具體指摘原判決有何不適用法規
    或適用法規不當之情形，並揭示該法規之條項或其內容；若
    係成文法以外之法則，應揭示該法則之旨趣；倘為司法院解
    釋或最高法院之判例，則應揭示該判解之字號或其內容；如
    依民事訴訟法第469 條第1 款至第5 款所列情形為理由時，
    其上訴狀或理由書應揭示合於該條款之事實（最高法院71年
    台上字第314 號判例參照）。如其上訴狀未依此項方法表明
    理由，其上訴即不合法，應駁回其上訴，同法第436 條之32
    第2 項準用第444 條第1 項前段亦有明文。
二、上訴意旨略以：伊於原審並未收到開庭通知，以致未能出庭
    進行公平辯論；又伊並未使用被上訴人所核發之現金卡，借
    款係遭朋友借用所致；另被上訴人於發卡前並未確實徵信，
    且每月帳單亦未送達予伊，直至被上訴人向伊之母親為不當
    催收後，方始知悉有此筆欠款，為此爰依法提起本件上訴，
    並聲明原判決廢棄等語。
三、經查：原審先前乃分別對上訴人住居所即「高雄市鳳山區○
    ○○街78號」及「高雄市○鎮區○○街33號」送達言詞辯論
    通知書，且各由上訴人之同居人「楊林月娥」及「許崇寶（
    上訴人之父）」代為收受一節，業有送達證書2 份在卷可稽
    ，是其猶空言指摘原審未依法送達開庭通知云云，洵屬無稽
    。其次，原審依據民法第277 條所定舉證責任分配原則，參
    酌被上訴人所提出辯論意旨暨卷附各項證據方法，進而認定
    被上訴人主張依消費借貸之之法律關係請求上訴人給付借款
    本金暨利息為有理由，並於補充理由書中詳予論述，然細繹
    上訴人所執上訴理由無非仍係就原審取捨證據及認定事實之
    職權行使範圍，指摘其為不當，既未具體指明原判決有何不
    適用法規或適用法規不當，或有民事訴訟法第469 條第1 款
    至第5 款所稱當然違背法令之情事，及符合該條款要件之具
    體事實，亦未能提出原審判決理由是否違反現行法律規定或
    其他法則之明確依據，職是，本件上訴尚難認謂已合法表明
    上訴理由，揆諸前揭說明，依首揭說明，應認其上訴為不合
    法。
四、復按於小額訴訟之上訴程序，法院為訴訟費用之裁判時，應
    確定其費用額，民事訴訟法第436 條之19第1 項、第436 條
    之32第1 項定有明文。本件第二審裁判費用為新台幣1500元
    ，應由上訴人負擔，爰併為裁定如主文第2 項所示。
五、結論：本件上訴為不合法，依民事訴訟法第436 之32第1 項
    、第2 項、第436 條之19第1 項、第444 條第1 項前段、第
    95條、第78條，裁定如主文。
中    華    民    國    100   年    7     月    5     日
                  民事第六庭  審判長法  官  楊國祥
                                    法  官  李怡諄
                                    法  官  陳明呈
正本係照原本作成。
本裁定不得抗告。
中    華    民    國   100    年    7     月    5     日
                                    書記官  黃靖媛